# 求助陈版，公司改制中股票的评估值问题

提问人：csse235 时间：2021-01-27 11:33:09
被审计单位进行公司制改制，评估基准日，被审计单位持有的股票已经按照市价调整为公允价值，但是评估公司将股票居然又评估增值了。评估基准日当年年末，被审计单位按照市价调整了公允价值。 请教1.年末改制手续齐全进行折股账务处理，注销原所有者权益转为实收资本和资本溢价，那么该股票是按照过渡期公允价值变动+评估基准日评估值折股，还是按照年末公允价值折股？ 我觉得年末账面价值已经是公允价值，评估增值已经不体现了，应该按照年末公允价值折股。不知道理解的可对 2.对以公允价值计量的上市股票评估增值意义何在？

回答人：chenyiwei
折股的作价金额是基准日评估值，但在进行账务调整后，该项金融资产在折股日的账面价值应等于当日公允价值。
有活跃市场的上市公司股份应直接按市场交易价格作为其公允价值（存在限售等特殊影响因素的除外）。